【裁判字號】    99,抗,211
【裁判日期】    990226
【裁判案由】    聲請定其應執行刑
【裁判全文】
臺灣高等法院刑事裁定                   99年度抗字第211號
抗  告  人  甲○○
上列抗告人因聲請定其應執行刑案件，不服台灣台北地方法院中
華民國98年12月31日裁定（98年度聲字第3394號），提起抗告，
本院裁定如下：
    主  文
抗告駁回。
    理  由
一、抗告意旨略以：數罪併罰定其應執行刑之案件，刑之酌定固
    屬法院自由裁量事項，然應受內部界限、外部界限之拘束。
    以例販賣毒品案例，有犯販賣第一、二級毒品，累計判刑達
    700餘年，定執行刑僅為20年；販賣第二級毒品達19次、未
    遂1次，依次判刑6年5月，累計判刑132年，後定執行刑僅為
    8年；受刑人所涉之毒品，與之相較造成侵害之法益，屬低
    度行為，執行刑竟與販賣一、二級毒品等罪為重，實有不等
    比例，受刑人已深切反省，祈能予合理、公正之裁定，賜予
    受刑人改過之機會云云。
二、按裁判確定前犯數罪者，併合處罰之，而數罪併罰，有二裁
    判以上者，依刑法第51條之規定，定其應執行之刑；又宣告
    多數有期徒刑，於各刑中之最長期以上，各刑合併之刑期以
    下定其刑期，但不得逾30年，刑法第50條、第51條第5項及
    第53條分別定有明文。又法律上屬於自由裁量之事項，並非
    概無法律性之拘束；自由裁量係於法律一定之外部性界限內
    （以定執行刑言，即不得違反刑法第51條之規定）使法官具
    體選擇以為適當之處理，因此在裁量時，必須符合所適用之
    法規之目的；再者，亦須受法律秩序之理念所指導，此亦即
    所謂自由裁量之內部性界限。關於定應執行之刑，既屬自由
    裁量之範圍，其應受此項內部性界限之拘束，要屬當然。
三、經查：本件受刑人先後犯有如附表所示之施用毒品、偽造文
    書二罪，經台灣板橋地方法院、台灣台北地方法院分別判處
    徒刑確定在案，台灣台北地方法院檢察署檢察官因而聲請原
    審法院定其應執行之刑，經原審法院審核認聲請為正當，並
    衡酌受刑人所犯各罪性質，依上揭法律規定，定其應執行刑
    有期徒刑8月，係在各刑中之最長期即5月以上，各刑合併之
    刑期即10月以下，合於法律一定之外部性界限，復未逾自由
    裁量之內部性界限，於法並無不合。至受刑人所舉事例，均
    屬其他個案審判中量刑之參考，非本件判決確定後定應執行
    刑法院所得調查審酌之事項，受刑人執此指摘原裁定有違反
    比例或公平原則之情事，自無足採。受刑人之抗告意旨指摘
    原裁定不當云云，並無理由，應予駁回。
據上論斷，應依刑事訴訟法第412條，裁定如主文。
中    華    民    國    99    年    2     月    26    日
                  刑事第七庭審判長法  官  宋明蒼
                                  法  官  游紅桃
                                  法  官  趙功恒
以上正本證明與原本無異。
如不服本裁定，應於收受送達後五日內向本院提出抗告狀。
                                  書記官  潘文賢
中    華    民    國    99    年    2     月    26    日

司法院資訊處製作；財團法人民間司法改革基金會備份。
